ACORDAO-COMPLETO-2439549

ACÓRDÃO 3068/2020 ATA 44/2020 - PLENÁRIO

VISTOS, relatados e discutidos estes autos que tratam de agravo interposto pelo Sr. Antonio Peixoto de Oliveira, ex-prefeito de Itacoatiara/AM, contra o Acórdão 2830/2020-TCU-Plenário, 
ACORDAM os Ministros do Tribunal de Contas da União, reunidos em sessão do Plenário, diante das razões expostas pelo Relator, em:
9.1. conhecer do agravo impetrado pelo Sr. Antonio Peixoto de Oliveira, para, no mérito, rejeitá-lo, ficando, da mesma forma, indeferidos os pedidos preliminares suscitados pelo recorrente; e
9.2. dar ciência da decisão ao recorrente, à Prefeitura e à Câmara Municipal de Itacoatiara/AM e ao Fundo Nacional de Desenvolvimento da Educação.

Agravo interposto contra acórdão que indeferiu pedido de medida cautelar para decretar efeito suspensivo ao recurso de revisão, indeferiu pedido de nulidade da notificação do acórdão anterior e não conheceu do recurso de revisão em processo de tomada de contas especial instaurada em decorrência da impugnação parcial das despesas realizadas com os recursos transferidos ao município, no exercício de 2009, para custeio do Programa Nacional de Apoio ao Transporte do Escolar - Pnate.

Município de Itacoatiara - AM e Fundo Nacional de Desenvolvimento da Educação.

3. Responsável/Recorrente:
3.1. Responsável: Antonio Peixoto de Oliveira (XXX.656.142-XX)
3.2. Recorrente: Antonio Peixoto de Oliveira (XXX.656.142-XX).

13.1. Ministros presentes: José Mucio Monteiro (Presidente), Walton Alencar Rodrigues, Benjamin Zymler (Relator), Augusto Nardes, Aroldo Cedraz, Raimundo Carreiro, Ana Arraes, Bruno Dantas e Vital do Rêgo.
13.2. Ministros-Substitutos presentes: Augusto Sherman Cavalcanti, Marcos Bemquerer Costa, André Luís de Carvalho e Weder de Oliveira.

BENJAMIN ZYMLER

Ministro-Substituto Marcos Bemquerer Costa.

Cuidam os autos de agravo interposto pelo Sr. Antonio Peixoto de Oliveira, ex-prefeito de Itacoatiara/AM, contra o Acórdão 2830/2020-TCU-Plenário, lavrado nos seguintes termos:
"9.1. rejeitar os pedidos de declaração de nulidade da notificação do Acórdão 2338/2019-TCU-Segunda Câmara e de concessão de medida cautelar daquele decorrente; 
9.2. não conhecer do recurso de revisão interposto pelo Sr. Antônio Peixoto de Oliveira, ficando prejudicado o pedido de concessão de efeito suspensivo para a espécie recursal;
9.3. dar ciência da decisão ao recorrente, à Prefeitura e à Câmara Municipal de Itacoatiara/AM e ao Fundo Nacional de Desenvolvimento da Educação."
2.	O presente feito trata, originalmente, de tomada de contas especial instaurada pelo Fundo Nacional de Desenvolvimento da Educação - FNDE, em decorrência da impugnação parcial das despesas realizadas com os recursos transferidos ao município de Itacoatiara/AM, no exercício de 2009, para custeio do Programa Nacional de Apoio ao Transporte do Escolar - Pnate.
3.	Na fase preliminar do processo, foi promovida a citação do Sr. Antonio Peixoto de Oliveira, em razão da "não comprovação da boa e regular aplicação dos recursos do Programa Nacional de Transpor Escolar (PNATE) (...) por contrariar o disposto no inciso I do art. 15 da Resolução CD/FNDE n. 14 de 8/4/2009, consoante o Parecer FNDE n. 250/2015, e por se tratar de dois pagamentos em valores individuais de R$ 58.523,36, cada, ambos de 31/8/2009, efetuados para a empresa 'Terpav' referentes à compra de combustível, sendo que a finalidade dessa empresa é fazer 'Abertura, Drenagem, Pavimentação e/ou Recuperação de Ruas e Avenidas e Construção de Edifícios', bem como realizar referidos pagamentos na forma de 'saque contra recibo e transferência de saldo', contrariando também a Resolução FNDE 14/2009 (§ 8º do art. 7º) citada anteriormente".
4.	Após o encaminhamento da resposta, o Tribunal decidiu, por meio do Acórdão 3212/2018-TCU-Segunda Câmara, julgar irregulares as contas do responsável, com a imputação do débito pelo qual foi citado e da multa de R$ 20.000,00, com fulcro no art. 57 da Lei 8.443/1992.
5.	Irresignado com essa deliberação, o gestor ingressou com recurso de reconsideração, o qual foi conhecido e rejeitado, nos termos do Acórdão 2338/2019-TCU-Segunda Câmara.
6.	Na sequência, o Sr. Antonio Peixoto de Oliveira juntou petição inominada, requerendo a devolução de prazo para interposição do recurso, em razão da nulidade do ofício de notificação da aludida deliberação, e a exclusão temporária de seu nome da lista de inelegíveis (peças 76 a 80) .
7.	 A matéria foi apreciada pela Serur, que propôs: receber o expediente como mera petição; rejeitar a arguição de nulidade do Ofício 165/2019-TCU/SecexEducação e dos atos posteriores, tendo em vista a regularidade da notificação; indeferir o pedido de devolução do prazo recursal formulado pelo requerente; e determinar a adoção de medidas acessórias por parte da SecexTCE.
8.	O Secretário da Serur acompanhou o entendimento de que não restou comprovada a nulidade arguida, mas divergiu do encaminhamento do processo à SecexTCE para exame do pleito de exclusão da lista de inelegíveis. 
9.	Conforme os fundamentos expostos em seu despacho, alvitrou que fossem indeferidos todos os pedidos formulados pelo responsável, sem a necessidade de novos exames pela SecexTCE.
10.	Antes que o processo fosse apreciado pelo relator, o Sr. Antonio Peixoto de Oliveira ingressou com nova petição, solicitando a concessão de medida liminar para suspender os efeitos do Acórdão 2338/2019-TCU-Segunda Câmara e reiterando todos os pedidos formulados na peça anterior.
11.	Ato contínuo, o ex-prefeito interpôs recurso de revisão, incorporando o conteúdo de sua última petição e trazendo considerações a respeito do mérito do processo. Após a análise da Serur e do Ministério Público junto ao TCU, propondo o não conhecimento do expediente recursal, o TCU lavrou o Acórdão 2830/2020-TCU-Plenário, acolhendo, em essência, os pareceres anteriores, nos termos aduzidos no item 1 supra.
12.	Ainda insatisfeito com essa decisão, o Sr. Antonio Peixoto de Oliveira ingressou com petição inominada e interpôs recurso de agravo, trazendo as informações e os argumentos sintetizados a seguir:
a) 	a intimação do Acórdão 2338/2019-TCU-Plenário é defeituosa e inválida, uma vez que, " (...) com toda certeza, foi entregue em endereço diverso do Escritório Jurídico detentor da outorga para a representação processual";
b)	a referida intimação foi entregue na rua "M" (M de Maria) , conforme se comprova e se deduz pela aposição da assinatura do Sr. Fabiano Santos, irmão do advogado do ex-prefeito e com endereço comercial nessa rua, no AR;
c) 	O Sr. Fabiano Santos "não é funcionário do Escritório Jurídico EDUARDO HAYDEN - ADVOGADOS ASSOCIADOS, sito à Rua N, nº 56 - Conjunto Eldorado - Bairro do Parque 10 - Manaus /AM"; ele "labuta em sua oficina mecânica em rua paralela ao escritório jurídico, cujo endereço é Rua M, nº 56 - Conjunto Eldorado - Bairro do Parque 10 - Manaus /AM"; 
d)	a defesa só tomou conhecimento da publicação do Acórdão 2338/2019-TCU-Plenário 14 (quatorze) meses depois do trânsito em julgado do acórdão; portanto, a única providência processual possível, em primeiro plano, "é o reconhecimento e a declaração de nulidade do ato processual tido como válido".
e)	a falta de intimação válida, de acordo com o nosso ordenamento jurídico, " (...) trouxe ao cidadão ANTONIO PEIXOTO DE OLIVEIRA prejuízos imensuráveis, no que diz respeito ao seu direito ao contraditório e a ampla defesa";
f)	no regramento jurídico brasileiro, toda nulidade existente em qualquer processo pode ser alegada em qualquer momento e, por ser de natureza pública, deve ser recebida e avaliada com prioridade e receber a atenção jurisdicional; e
g)	"por restarem evidentes o periculum in mora e o fumus boni iuris, bastiões da prestação jurisdicional para assegurar direitos e associados aos argumentos verossimilhantes, vem em caráter de URGÊNCIA /URGENTÍSSIMA requerer seja imprimido efeito suspensivo, cautelarmente, até que seja efetivada diligência in loco por servidor dessa corte, funcionando no Estado do Amazonas".
13.	Com isso, requereu que: 
"A)	Seja recebido o presente RECURSO DE AGRAVO, nos termos do artigo 289, do regimento interno do TCU;
B) 	Seja concedida medida cautelar, in limine, para suspender os efeitos do ACÓRDÃO 2338/2019, face a nulidade absoluta da intimação processual, conforme já relatado, nos termos dos artigos 171 a 176 do regimento interno do TCU, em face de provas carreadas aos autos;
C) 	Seja deferida diligência de constatação in loco a ser realizada por servidor dessa corte de contas nos endereços indicados no presente recurso, onde deverá ser informado;
'1) 	Na Rua M, 56 A, Conjunto Eldorado - Bairro do Parque 10 - Manaus /AM funciona uma oficina mecânica e lá trabalha regularmente e há quanto tempo o Sr. FABIANO SANTOS
2) 	Na Rua N, 56, Conjunto Eldorado - Bairro do Parque 10 - Manaus /AM funciona um escritório Jurídico.'
D) 	Seja o presente RECURSO DE AGRAVO provido para o fim de Declarar nula a intimação do acórdão 2338/2019, tornando inválidos todos os atos e efeitos subsequentes;
E) 	Seja autorizado, com cautela, mídia digital contendo vídeo feito nos locais referenciados pelo requerente (Rua M e N, no conjunto Eldorado - Bairro do Parque 10) , na cidade de Manaus/AM,
F) 	Seja retirada cautelarmente o nome do recorrente da lista de gestores com contas reprovadas no âmbito do TCU;"
14.	Por fim, o Sr. Antonio Peixoto de Oliveira ingressou com mídia digital com vistas a reforçar os argumentos trazidos em seu expediente recursal.
	É o relatório.

Luiz Eduardo Hayden dos Santos (12.051/OAB-AM) e outros, representando Antonio Peixoto de Oliveira.

Procurador Rodrigo Medeiros de Lima.

AGRAVO EM RECURSO DE REVISÃO EM TOMADA DE CONTAS ESPECIAL. RECURSOS DO FUNDO NACIONAL DE DESENVOLVIMENTO DA EDUCAÇÃO - FNDE. CUSTEIO DO PROGRAMA NACIONAL DE APOIO AO TRANSPORTE DO ESCOLAR - PNATE, EM 2009. SAQUES NA CONTA ESPECÍFICA. FALTA DE COMPROVANTES DAS DESPESAS. IMPOSSIBILIDADE DE SE FIRMAR O NEXO DE CAUSALIDADE ENTRE A VERBA FEDERAL REPASSADA E A EXECUÇÃO DAS AÇÕES DO PNATE. CONTAS IRREGULARES, COM DÉBITO E MULTA. RECURSO DE RECONSIDERAÇÃO DESPROVIDO. PETIÇÕES ALEGANDO NULIDADE DA NOTIFICAÇÃO DO RESPONSÁVEL A RESPEITO DA ÚLTIMA DELIBERAÇÃO. VÍCIO NÃO COMPROVADO. RECURSO DE REVISÃO. NÃO PREENCHIMENTO DOS REQUISITOS DA ESPÉCIE. NÃO CONHECIMENTO E REJEIÇÃO DO PEDIDO DE NULIDADE. AGRAVO RENOVANDO ARGUMENTOS PELA NULIDADE DA NOTIFICAÇÃO DA DELIBERAÇÃO SUSCITADA E PELA CONCESSÃO DE MEDIDA CAUTELAR SUSPENDENDO OS EFEITOS DO ACÓRDÃO ATÉ A REALIZAÇÃO DE DILIGÊNCIA. CONHECIMENTO E REJEIÇÃO.

TOMADA DE CONTAS ESPECIAL (TCE)

Secretaria de Recursos (SERUR); Secretaria de Controle Externo de Tomada de Contas Especial (SecexTCE).

Cuidam os autos de agravo interposto pelo Sr. Antonio Peixoto de Oliveira, ex-prefeito de Itacoatiara/AM, contra o Acórdão 2830/2020-TCU-Plenário, lavrado nos seguintes termos:
"9.1. rejeitar os pedidos de declaração de nulidade da notificação do Acórdão 2338/2019-TCU-Segunda Câmara e de concessão de medida cautelar daquele decorrente; 
9.2. não conhecer do recurso de revisão interposto pelo Sr. Antônio Peixoto de Oliveira, ficando prejudicado o pedido de concessão de efeito suspensivo para a espécie recursal;
9.3. dar ciência da decisão ao recorrente, à Prefeitura e à Câmara Municipal de Itacoatiara/AM e ao Fundo Nacional de Desenvolvimento da Educação."
2.	O presente feito trata, originalmente, de tomada de contas especial instaurada pelo Fundo Nacional de Desenvolvimento da Educação - FNDE, em decorrência da impugnação parcial das despesas realizadas com os recursos transferidos ao município de Itacoatiara/AM, no exercício de 2009, para custeio do Programa Nacional de Apoio ao Transporte do Escolar - Pnate.
3.	Na fase preliminar do processo, foi promovida a citação do Sr. Antonio Peixoto de Oliveira, em razão da "não comprovação da boa e regular aplicação dos recursos do Programa Nacional de Transpor Escolar (PNATE) (...) por contrariar o disposto no inciso I do art. 15 da Resolução CD/FNDE n. 14 de 8/4/2009, consoante o Parecer FNDE n. 250/2015, e por se tratar de dois pagamentos em valores individuais de R$ 58.523,36, cada, ambos de 31/8/2009, efetuados para a empresa 'Terpav' referentes à compra de combustível, sendo que a finalidade dessa empresa é fazer 'Abertura, Drenagem, Pavimentação e/ou Recuperação de Ruas e Avenidas e Construção de Edifícios', bem como realizar referidos pagamentos na forma de 'saque contra recibo e transferência de saldo', contrariando também a Resolução FNDE 14/2009 (§ 8º do art. 7º) citada anteriormente".
4.	Após o encaminhamento da resposta, o Tribunal decidiu, por meio do Acórdão 3212/2018-TCU-Segunda Câmara, julgar irregulares as contas do responsável, com a imputação do débito pelo qual foi citado e da multa de R$ 20.000,00, com fulcro no art. 57 da Lei 8.443/1992.
5.	Irresignado com essa deliberação, o gestor ingressou com recurso de reconsideração, o qual foi conhecido e rejeitado, nos termos do Acórdão 2338/2019-TCU-Segunda Câmara.
6.	Na sequência, o Sr. Antonio Peixoto de Oliveira juntou petição inominada, requerendo a devolução de prazo para interposição do recurso, em razão da nulidade do ofício de notificação da aludida deliberação, e a exclusão temporária de seu nome da lista de inelegíveis (peças 76 a 80) .
7.	 A matéria foi apreciada pela Serur, que propôs: receber o expediente como mera petição; rejeitar a arguição de nulidade do Ofício 165/2019-TCU/SecexEducação e dos atos posteriores, tendo em vista a regularidade da notificação; indeferir o pedido de devolução do prazo recursal formulado pelo requerente; e determinar a adoção de medidas acessórias por parte da SecexTCE.
8.	O Secretário da Serur acompanhou o entendimento de que não restou comprovada a nulidade arguida, mas divergiu do encaminhamento do processo à SecexTCE para exame do pleito de exclusão da lista de inelegíveis. 
9.	Conforme os fundamentos expostos em seu despacho, alvitrou que fossem indeferidos todos os pedidos formulados pelo responsável, sem a necessidade de novos exames pela SecexTCE.
10.	Antes que o processo fosse apreciado pelo relator, o Sr. Antonio Peixoto de Oliveira ingressou com nova petição, solicitando a concessão de medida liminar para suspender os efeitos do Acórdão 2338/2019-TCU-Segunda Câmara e reiterando todos os pedidos formulados na peça anterior.
11.	Ato contínuo, o ex-prefeito interpôs recurso de revisão, incorporando o conteúdo de sua última petição e trazendo considerações a respeito do mérito do processo. Após a análise da Serur e do Ministério Público junto ao TCU, propondo o não conhecimento do expediente recursal, o TCU lavrou o Acórdão 2830/2020-TCU-Plenário, acolhendo, em essência, os pareceres anteriores, nos termos aduzidos no item 1 supra.
12.	Ainda insatisfeito com essa decisão, o Sr. Antonio Peixoto de Oliveira ingressou com petição inominada e interpôs recurso de agravo, trazendo as informações e os argumentos sintetizados a seguir:
a) 	a intimação do Acórdão 2338/2019-TCU-Plenário é defeituosa e inválida, uma vez que, " (...) com toda certeza, foi entregue em endereço diverso do Escritório Jurídico detentor da outorga para a representação processual";
b)	a referida intimação foi entregue na rua "M" (M de Maria) , conforme se comprova e se deduz pela aposição da assinatura do Sr. Fabiano Santos, irmão do advogado do ex-prefeito e com endereço comercial nessa rua, no AR;
c) 	O Sr. Fabiano Santos "não é funcionário do Escritório Jurídico EDUARDO HAYDEN - ADVOGADOS ASSOCIADOS, sito à Rua N, nº 56 - Conjunto Eldorado - Bairro do Parque 10 - Manaus /AM"; ele "labuta em sua oficina mecânica em rua paralela ao escritório jurídico, cujo endereço é Rua M, nº 56 - Conjunto Eldorado - Bairro do Parque 10 - Manaus /AM"; 
d)	a defesa só tomou conhecimento da publicação do Acórdão 2338/2019-TCU-Plenário 14 (quatorze) meses depois do trânsito em julgado do acórdão; portanto, a única providência processual possível, em primeiro plano, "é o reconhecimento e a declaração de nulidade do ato processual tido como válido".
e)	a falta de intimação válida, de acordo com o nosso ordenamento jurídico, " (...) trouxe ao cidadão ANTONIO PEIXOTO DE OLIVEIRA prejuízos imensuráveis, no que diz respeito ao seu direito ao contraditório e a ampla defesa";
f)	no regramento jurídico brasileiro, toda nulidade existente em qualquer processo pode ser alegada em qualquer momento e, por ser de natureza pública, deve ser recebida e avaliada com prioridade e receber a atenção jurisdicional; e
g)	"por restarem evidentes o periculum in mora e o fumus boni iuris, bastiões da prestação jurisdicional para assegurar direitos e associados aos argumentos verossimilhantes, vem em caráter de URGÊNCIA /URGENTÍSSIMA requerer seja imprimido efeito suspensivo, cautelarmente, até que seja efetivada diligência in loco por servidor dessa corte, funcionando no Estado do Amazonas".
13.	Com isso, requereu que: 
"A)	Seja recebido o presente RECURSO DE AGRAVO, nos termos do artigo 289, do regimento interno do TCU;
B) 	Seja concedida medida cautelar, in limine, para suspender os efeitos do ACÓRDÃO 2338/2019, face a nulidade absoluta da intimação processual, conforme já relatado, nos termos dos artigos 171 a 176 do regimento interno do TCU, em face de provas carreadas aos autos;
C) 	Seja deferida diligência de constatação in loco a ser realizada por servidor dessa corte de contas nos endereços indicados no presente recurso, onde deverá ser informado;
'1) 	Na Rua M, 56 A, Conjunto Eldorado - Bairro do Parque 10 - Manaus /AM funciona uma oficina mecânica e lá trabalha regularmente e há quanto tempo o Sr. FABIANO SANTOS
2) 	Na Rua N, 56, Conjunto Eldorado - Bairro do Parque 10 - Manaus /AM funciona um escritório Jurídico.'
D) 	Seja o presente RECURSO DE AGRAVO provido para o fim de Declarar nula a intimação do acórdão 2338/2019, tornando inválidos todos os atos e efeitos subsequentes;
E) 	Seja autorizado, com cautela, mídia digital contendo vídeo feito nos locais referenciados pelo requerente (Rua M e N, no conjunto Eldorado - Bairro do Parque 10) , na cidade de Manaus/AM,
F) 	Seja retirada cautelarmente o nome do recorrente da lista de gestores com contas reprovadas no âmbito do TCU;"
14.	Por fim, o Sr. Antonio Peixoto de Oliveira ingressou com mídia digital com vistas a reforçar os argumentos trazidos em seu expediente recursal.
15.	Feito esse necessário resumo, passo a decidir.
16.	Inicialmente, observo que o art. 289 do Regimento Interno do TCU somente admite agravo de despacho decisório do presidente do Tribunal, de presidente de câmara ou do relator, desfavorável à parte, e de medida cautelar adotada com fundamento no art. 276.
17.	Sendo assim, a presente espécie recursal somente poderia ser manejada em face do indeferimento da medida cautelar, anteriormente pleiteada, para que fosse decretado efeito suspensivo ao recurso de revisão então interposto, suspensos os efeitos do Acórdão 2338/2019-TCU-Segunda Câmara, " (...) face a nulidade absoluta da intimação processual (...) " e retirado cautelarmente o nome do recorrente da lista de gestores com contas reprovadas no âmbito do TCU.
18.	Com isso, considerando que o defendente trouxe argumentos que se contrapõem ao indeferimento do pedido de tutela de urgência manejado como questão preliminar ao seu recurso de revisão, conheço do expediente recursal, ante o cumprimento dos requisitos estabelecidos no art. 289 do Regimento Interno.
19.	Quanto ao mérito, verifico que a questão controvertida reside na suposta nulidade da notificação do responsável do julgamento levado a efeito por meio do Acórdão 2338/2019-TCU-Plenário. Na visão do recorrente, tal fato implicaria a necessidade de renovação de seu ato de intimação para que ele pudesse legitimamente exercer suas prerrogativas processuais inerentes ao contraditório e à ampla defesa.
20.	Sem razão o Sr. Antonio Peixoto de Oliveira. 
21.	Conforme já assinalado no voto condutor do Acórdão 2830/2020-TCU-Plenário, mesmo que a notificação fosse nula, acolhendo os fundamentos de fato expostos pelo ex-prefeito, ele compareceu espontaneamente aos autos em 4/9/2020, quando demonstrou ter plena ciência da deliberação e a partir de então exerceu todas as suas prerrogativas no processo. 
22.	Tanto isso é verdade que o Sr. Antonio Peixoto de Oliveira, além de formular pedidos autônomos de decretação de nulidade e de suspensão cautelar dos atos processuais praticados, ingressou com recurso de revisão contra o Acórdão 3212/2018-TCU-Segunda Câmara, exercendo, assim, o último recurso admitido no regimento interno em face da referida deliberação. 
23.	Nesse ponto, é oportuno invocar mais uma vez a jurisprudência pacífica desta Casa no sentido de que:
"o comparecimento espontâneo do responsável aos autos supre eventual vício na notificação, nos termos do art. 239, § 1º, do CPC, aplicável subsidiariamente aos processos no TCU, fluindo, a partir de então, o prazo para a prática de ato processual pendente, sem necessidade de requerimentos ou autorizações".
24.	Com isso, não cabe afirmar que houve prejuízo aos princípios do contraditório e da ampla defesa, uma vez que não ocorreu nenhum óbice, por parte do TCU, para que o ex-prefeito exercesse todos os direitos processuais admitidos nas normas aplicáveis ao processo de controle externo, a partir do momento em que compareceu espontaneamente aos autos.
25.	Nesse ponto, é importante destacar que o prejuízo suscitado no art. 171 do Regimento Interno, apto a ensejar a decretação de nulidade, é de natureza processual, atinente ao exercício do contraditório e ampla defesa dentro do processo levado a cabo no TCU, não externo a ele. 
26.	Sendo assim, todas as questões suscitadas pelo recorrente acerca do exercício de seus direitos políticos (letra "h" do item 12 supra) constituem matéria alheia a esta Corte de Contas, devendo ser manejadas na jurisdição competente. Logo, tais argumentos também não são aptos a justificar o pedido de decretação de nulidade do ato de notificação do Acórdão 2338/2019-TCU-Segunda Câmara, já que não configuram a ocorrência de prejuízo da parte no exercício de suas prerrogativas no processo deste Tribunal.
27.	Dessa forma, se não é o caso de decretar a nulidade suscitada pelo ex-prefeito, não há amparo para os pedidos cautelares formulados, nesta oportunidade e quando da interposição do recurso de revisão. 
28.	Em verdade, não há nenhum sentido em deferir os pedidos manejados pelo Sr. Antonio Peixoto de Oliveira, já que a invalidação da notificação do Acórdão 2338/2019-TCU-Segunda Câmara implicaria a necessidade de renovação do ato de intimação do responsável para que ele praticasse todos os atos que já praticou.
29.	Desse modo, há uma evidente situação de preclusão lógica e consumativa, já que o pedido de nulidade possibilitaria ao recorrente exercer novamente o ato que já praticou, a saber, o recurso de revisão, sem que houvesse, repito, nenhum prejuízo processual alegado quando do manejo dessa espécie recursal.
30.	Na situação em exame, aplica-se o conhecido brocardo de que o processo é uma marcha para frente, sendo vedada a rediscussão de questões já decididas a cujo respeito se operou a preclusão, conforme o art. 507 do CPC.
31.	Sobre o pedido para que o presente agravo seja recebido com efeito suspensivo até a realização de diligência para a constatação in loco dos fatos narrados, a ser realizada por servidor desta Corte de Contas, trago as seguintes considerações.
32.	Inicialmente, é preciso lembrar que a jurisprudência do TCU é pacífica no sentido de que não cabe ao Tribunal, a pedido do responsável, realizar diligências para obtenção de provas adicionais às que se encontram no processo (Acórdão 3343/2019-TCU-Primeira Câmara, 2.805/2017-1ª Câmara e 6.214/2016-2ª Câmara) . A efetivação dessa medida está sujeita ao juízo de convencimento do relator, caso este entenda, em nome da verdade real, que os elementos acostados no processo não são suficientes para a produção de uma decisão informada e fundamentada.
33.	Esse não é o caso dos autos. Conforme já exposto, a confirmação da existência dos dois endereços suscitados pelo recorrente, ou mesmo a confirmação dos fatos mediante entrevista no local, não impõe a necessidade de anulação da notificação para que o responsável pratique novamente os atos que já exerceu no processo. Pelos argumentos já manejados neste voto, é desnecessária a medida saneadora requerida pela parte.
34.	Por esse motivo e pelo fato de o presente agravo já estar sendo decidido no mérito, também não cabe receber o expediente com efeito suspensivo, até porque também não estão presentes os requisitos contidos no art. 276 do Regimento Interno, em especial, o risco de lesão ao interesse público.
35.	Diante de todo o exposto, voto por que seja adotada a deliberação que ora submeto a este Colegiado.
TCU, Sala das Sessões Ministro Luciano Brandão Alves de Souza, em 18 de novembro de 2020.
BENJAMIN ZYMLER 
Relator